最高法院刑事判決
                                  111年度台上字第4352號
上  訴  人  劉豫琮                      


上列上訴人因違反槍砲彈藥刀械管制條例案件，不服臺灣高等法
院高雄分院中華民國111年6月7日第二審判決（110年度上訴字第
901號，起訴案號：臺灣橋頭地方檢察署109年度偵字第7595號）
，提起上訴，本院判決如下：
    主  文
上訴駁回。
    理  由
一、按刑事訴訟法第377條規定，上訴於第三審法院，非以判決
    違背法令為理由，不得為之。是提起第三審上訴，應以原判
    決違背法令為理由，係屬法定要件。如果上訴理由書狀並未
    依據卷內訴訟資料，具體指摘原判決不適用何種法則或如何
    適用不當，或所指摘原判決違法情事，顯與法律規定得為第
    三審上訴理由之違法情形，不相適合時，均應認其上訴為違
    背法律上之程式，予以駁回。
二、本件原審審理結果，認定上訴人劉豫琮違反槍砲彈藥刀械管
    制條例犯行明確，因而維持第一審論處上訴人非法持有空氣
    槍罪刑及沒收宣告之判決，駁回其在第二審之上訴，已引據
    第一審判決載敘並補充說明其調查取捨證據之結果及憑以認
    定犯罪事實之心證理由，就上訴人否認犯行，指稱不知槍枝
    具殺傷力，且槍枝有否殺傷力仍屬有疑等辯詞認非可採，亦
    依調查所得證據予以論述，有卷存資料可資覆按。
三、上訴意旨略以：扣案之空氣槍係自網站購得，而相同空氣槍
    現仍於網路上販賣，並標示初速2焦耳以內，其非專業人士
    ，難認知悉購買之空氣槍已逾20焦耳具有殺傷力，無違法性
    認識及非法持有槍彈之故意，內政部警政署刑事警察局（下
    稱刑事警察局）係取用尖頭外表之喇叭彈鑑定計算單位面積
    動能，未以平頭、內凹、圓頭喇叭彈試射，於法有違；原審
    就檢察官聲請事項為囑託鑑定，未依其聲請將空氣槍及圓頭
    彈送請鑑定試射有否具殺傷力，亦未說明其理由，自屬調查
    未盡；其於前案執行完畢後，已正當就業，犯後坦承犯行，
    有祖母仰賴其工作支付安養費用，原審未依刑法第59條減輕
    其刑並宣告緩刑，有適用法則不當之違法。
四、犯罪事實之認定、證據之取捨及證明力之判斷，俱屬事實審
    法院之職權，此項職權之行使，倘不違背客觀存在之經驗法
    則或論理法則，即不違法，觀諸刑事訴訟法第155條第1項規
    定甚明，自無許當事人任憑主觀妄指為違法，而資為合法之
    第三審上訴理由。原判決認定上訴人上揭犯行，係綜合上訴
    人警詢、偵查及第一審認罪陳述，卷附槍枝及貫穿鋁片之照
    片、刑事警察局鑑定書，酌以所列其他補強證據，該等任意
    性供述與事實相符，堪以採信，並說明上訴人購得扣案空氣
    槍後，就該槍枝具擊發能力已有認識及意欲，勾稽上訴人自
    承購槍目的係為打鳥及趕鳥，因認上訴人主觀上知悉本件空
    氣槍具有殺傷力，有非法持有空氣槍之故意及犯行，已該當
    非法持有空氣槍罪構成要件之理由綦詳，就上訴人嗣後改稱
    不知該槍枝具有殺傷力等說詞，如何委無足採，併於理由內
    論駁明白。凡此，概屬原審採證認事職權之合法行使，核其
    論斷說明，衡諸經驗及論理等證據法則皆無違背，論以前揭
    非法持有空氣槍罪，無所指調查未盡、不載理由及適用法則
    不當之違法。
五、刑事訴訟法所稱依法應於審判期日調查之證據，係指與待證
    事實有重要關係，在客觀上顯有調查必要性之證據而言，其
    範圍並非漫無限制，必其證據與判斷待證事實之有無，具有
    關聯性，得據以推翻原判決所確認之事實，而為不同之認定
    ，若僅枝節性問題，或所證明之事項已臻明確，或就同一證
    據再度聲請調查，自均欠缺其調查之必要性，未為無益之調
    查，無違法可言。又當事人、辯護人等聲請調查之證據，有
    無調查之必要，屬事實審法院自由裁量行使之範疇。原判決
    就相關事證詳加調查論列，已載明判定上訴人持有之空氣槍
    具有殺傷力，參酌卷內其他證據佐證不虛之論證，以事證明
    確，未依聲請就扣案空氣槍及圓頭彈再送法務部調查局鑑定
    ，概屬原審法院調查證據之裁量範疇，縱未說明其裁酌理由
    ，無礙於判決之結果，尚與證據調查未盡之違法情形有別。
六、應否依刑法第59條酌量減輕其刑，法院本屬有權斟酌決定，
    故未酌減其刑，既不違背法令，自不得執為提起第三審上訴
    之理由。原審審酌上訴人所犯情狀，認無可憫恕之事由，以
    及引據第一審判決，說明原判決論以上訴人前揭罪名，有期
    徒刑部分係科處2年6月，本不符合緩刑要件等情，已闡述理
    由明確，未依前揭規定酌減其刑或宣告緩刑，無違法可指。
    上訴意旨徒執他案判決之結果，或以尚有祖母須扶養，犯後
    已知悔悟且有正當工作等情詞，單純就原審前述量刑裁量權
    之合法行使，任意指摘，自非適法之第三審上訴理由。
七、其餘上訴意旨各情，無非係置原判決所為明白論載於不顧，
    或對於事實審法院取捨證據與判斷證明力之職權行使，或單
    純就前述量刑裁量權之合法行使，徒以自己說詞，任意指為
    違法，且重為事實之爭執，難謂已符合首揭法定上訴要件，
    應認其之上訴不合法律上之程式，予以駁回。又本件既從程
    序上駁回上訴人之上訴，其請求本院酌減其刑或減刑後宣告
    緩刑，自無從審酌，附此敘明。
據上論結，應依刑事訴訟法第395條前段，判決如主文。
中　　華　　民　　國　　111 　年　　10　　月　　19　　日
                  刑事第七庭審判長法　官  段  景  榕
                                  法　官  沈  揚  仁
                                  法　官  楊  力  進
                                  法　官  宋  松  璟
                                  法　官  汪  梅  芬
本件正本證明與原本無異
                                  書記官
中　　華　　民　　國　　111 　年　　10　　月　　20　　日